【裁判字號】    98,審抗,49
【裁判日期】    980316
【裁判案由】    聲請公示送達
【裁判全文】
臺灣高雄地方法院民事裁定              98年度審抗字第49號
抗  告  人  寰辰資產管理股份有限公司
法定代理人  丙○○
代  理  人  丁○○
相  對  人  乙○○
            甲○○
當事人間請求聲請公示送達事件，抗告人對於民國98年1 月17日
本院高雄簡易庭98年度雄聲字第17號第一審裁定提起抗告，本院
裁定如下：
  主  文
原裁定廢棄。
准將抗告人於民國九十六年八月七日對相對人乙○○、甲○○所
發如附件所示債權讓與之通知為公示送達。
聲請費用及抗告費用新台幣貳仟元由相對人乙○○、甲○○負擔
。
  理  由
一、抗告意旨略以：案外人章色珠前邀同相對人乙○○、陳冠柏
    為連帶保證人，向案外人奇異融資股份有限公司（下稱奇異
    公司）訂立汽車分期付款契約，並簽發本票，嗣因未按期繳
    納價金，奇異公司執上開本票聲請強制執行獲裁定准許，並
    告確定；而後，奇異公司於民國96年8 月2 日將其對章色珠
    及相對人2 人之債權讓與伊，伊依民法第297 規定，於96年
    8 月間寄發債權讓與通知書予相對人，惟因招領逾期而遭退
    回，嗣後伊申調相對人2 人之戶籍謄本，再於97年7 月（誤
    為8 月）及9 月間，按其等之戶籍址寄發債權讓與通知書，
    惟仍兩度因招領逾期退回，是伊已盡能事探查，仍未能得知
    相對人2 人應為送達之處所，故向原審聲請公示送達，詎原
    審以上開情形與送達處所不明之要件不符，而予駁回，係有
    違誤，爰提起本件抗告，求為廢棄原裁定等語。
二、按表意人非因自己之過失不知相對人居所者，得依民事訴訟
    法公示送達之規定，以公示送達為意思表示之通知，民法第
    97條定有明文。經查，本件抗告人主張其受讓案外人奇異公
    司對案外人章色珠及本件相對人2 人之債權，並於申調相對
    人2 人之戶籍謄本後，二度將此債權讓與情事依戶籍址通知
    相對人2 人，惟均未能合法送達等情，業據其提出如附件所
    示債權讓與通知書、掛號郵件收件回執2 紙、信封2 件及戶
    籍謄本為證。茲核閱上開戶籍謄本，其內所載相對人2 人之
    戶籍址均為「高雄市○○區○○路379 號5 樓」，申調日期
    章戳則為97年7 月14日；而抗告人於97年7 月間依該戶籍址
    寄送予相對人2 人之掛號郵件，經郵務士於同年7 月22日送
    至，因「按鈴呼叫無人回應」、「招領逾期退回原處」，而
    未能合法送達，嗣抗告人於97年9 月再依該戶籍址寄送予相
    對人之掛號郵件，經郵務士於同年9 月22日、23日送至，亦
    因「按鈴呼叫無人回應」、「招領逾期退回原處」，而未能
    合法送達，以上各情經本院審閱上開掛號郵件收件回執、信
    封甚明。此外，經本院依職權函請高雄市政府警察局苓雅分
    局福德二派出所至相對人前揭戶籍址查訪結果，相對人2 人
    現均行方不明，據現住該處之其等舅父表示，其等已多年未
    回到家中，此有該派出所98年3 月2 日陳報單、台灣高等法
    院在監在押全國紀錄表附卷足稽。綜合前述，以抗告人已申
    調相對人之戶籍謄本，二度依戶籍址寄送，均因無人會晤受
    領、招領逾期，而未能合法送達，且經本院派員查訪結果，
    相對人2 人確屬行蹤不明，無法特定對其等送達之處所，是
    足認抗告人已用相當方法探查，並未怠於應有注意，惟仍未
    能查知相對人之居所，則抗告人聲請以公示送達對其為意思
    表示之通知，於法尚非無據。
三、從而，原審不准抗告人以公示送達為意思表示之通知，容有
    誤會，抗告人指摘原裁定有所違誤，係屬有理由，爰由本院
    將原裁定廢棄，並更為裁定如主文第二項、第三項所示。
四、結論：本件抗告為有理由，依非訟事件法第21條第1 、2 項
    、第24條第1 項、第46條、民事訴訟法第495 條之1 第1項
    、第450 條、第79條，裁定如主文。
中    華    民    國    98    年    3     月    16     日
                  家事第二庭  審判長法  官  林紀元
                                    法  官  蘇姿月
                                    法  官  甯  馨
以上正本係照原本作成。
如不服本裁定應於送達10日內向本院提出抗告狀，並繳納裁判費
新台幣1,000元。
中    華    民    國    98    年    3     月    16    日
                                    書記官  蔡靜雯


司法院資訊處製作；財團法人民間司法改革基金會備份。
